【裁判字號】    95,訴,83
【裁判日期】    950427
【裁判案由】    違反毒品危害防制條例
【裁判全文】
臺灣屏東地方法院刑事判決                95年度訴字第83號
公  訴  人  臺灣屏東地方法院檢察署檢察官
被      告  甲○○
                      樓之1（另案在監執行）
上列被告因違反毒品危害防制條例案件，經檢察官提起公訴（94
年度毒偵字第2902號），被告已為有罪之陳述，本院裁定改依簡
式審判程序審理，判決如下：
    主  文
甲○○連續施用第一級毒品，累犯，處有期徒刑壹年。扣案之海
洛因壹包（淨重：零點壹伍公克、空包裝重：零點壹玖公克），
沒收銷燬之。
    事  實
一、甲○○前於民國90年間因竊盜案件，經本院90年度易字第94
    0 號判處有期徒刑7 月，嗣撤回上訴確定，於92年2 月7 日
    縮短刑期假釋出監，並於92年4 月10日縮刑期滿執行完畢。
    又甲○○曾於90年間因施用毒品案件，經本院90年度毒聲字
    第1272號裁定送觀察、勒戒後，認有繼續施用毒品傾向，再
    經本院90年度毒聲字第1446號裁定送戒治處所施以強制戒治
    ，嗣經本院91年度毒聲字第83號裁定停止戒治並付保護管束
    ，於91年3 月1 日停止戒治處分出所，接續執行上開有期徒
    刑，並於91年8 月19日保護管束期滿，未經撤銷停止戒治處
    分，強制戒治視為執行完畢。詎其猶不知悔改，仍未戒除毒
    癮，於強制戒治執行完畢釋放後，5 年內復基於施用第一級
    毒品海洛因之概括犯意，自94年5 月26日起至94年11月27日
    止，將海洛因加礦泉水稀釋後以注射針筒注射之方式，在其
    位於屏東縣屏東市○○里○○路403 巷2 號5 樓之1 住處，
    連續施用海洛因多次。嗣於94年11月28日17時10分許，因行
    跡可疑，為警在屏東縣萬丹鄉○○村○○○路吉成藥局前查
    獲，並扣得第一級毒品海洛因1 包（淨重：0.15公克、空包
    裝重：0.19公克），始知上情。
二、案經屏東縣警察局屏東分局報請臺灣屏東地方法院檢察署檢
    察官偵查起訴。
    理  由
一、上開事實，業據被告甲○○坦承不諱，且被告為警查獲時採
    尿送驗結果，呈嗎啡（即海洛因水解後之反應）之陽性反應
    ，有臺灣檢驗科技股份有限公司94年12月14日KH2005C00000
    00號濫用藥物尿液檢驗報告1 紙在卷可證。又扣案之白粉1
    包（淨重：0.15公克、空包裝重：0.19公克），經送法務部
    調查局鑑驗結果含第一級毒品海洛因成分，有該局95年2 月
    23日調科壹字第240004034 號鑑定通知書1 紙在卷可佐。上
    述鑑驗結果，均係檢驗機關本於專業知識及以精密儀器或科
    學檢驗方法所得之結論，自可憑信，足見被告自白與事實相
    符，堪以採信。又被告曾於90年間因施用毒品案件，經本院
    90年度毒聲字第1272號裁定送觀察、勒戒後，認有繼續施用
    毒品傾向，再經本院90年度毒聲字第1446號裁定送戒治處所
    施以強制戒治，嗣經本院91年度毒聲字第83號裁定停止戒治
    並付保護管束，於91年3 月1 日停止戒治處分出所，接續執
    行上開有期徒刑，並於91年8 月19日保護管束期滿，未經撤
    銷停止戒治處分，強制戒治視為執行完畢，此有臺灣屏東地
    方法院檢察署刑案資料查註紀錄表及臺灣高等法院被告全國
    前案紀錄表各1 份在卷可參。從而，本件事證明確，被告犯
    行堪予認定。
二、查海洛因屬毒品危害防制條例第2 條第2 項第1 款所稱之第
    一級毒品，不得持有、施用，被告竟持以施用，核其所為，
    係犯同條例第10條第1 項之施用第一級毒品罪。其施用前持
    有海洛因之低度行為，應為施用之高度行為所吸收，不另論
    罪。其先後多次施用海洛因之行為，時間緊接，觸犯構成要
    件相同之罪名，顯係基於概括犯意反覆為之，為連續犯，應
    以1 罪論，並加重其刑。又被告前於90年間因竊盜案件，經
    本院90年度易字第940 號判處有期徒刑7 月，嗣撤回上訴確
    定，於92年2 月7 日縮短刑期假釋出監，並於92年4 月10日
    縮刑期滿執行完畢，此有臺灣屏東地方法院檢察署刑案資料
    查註紀錄表及臺灣高等法院被告全國前案紀錄表各1 份在卷
    可按，其受有期徒刑之執行完畢後，5 年之內再犯有期徒刑
    以上之本罪，為累犯，應依法加重其刑，其有2 種刑之加重
    事由，應遞加重之。爰審酌被告素行非佳，經觀察、勒戒及
    強制戒治後，仍未能戒除毒癮，顯見其無戒毒悔改之意，惟
    念其施用毒品乃自戕行為，及其施用毒品之期間、次數、犯
    罪後坦認犯行，態度尚稱良好等一切情狀，量處如主文所示
    之刑。扣案之海洛因1 包（淨重：0.15公克、空包裝重：0.
    19公克，包裝沾有海洛因無從分離），為第一級毒品，已如
    前述，應依毒品危害防制條例第18條第1 項前段規定沒收銷
    燬之。
據上論斷，應依刑事訴訟法第273 條之1 第1 項、第299 條第 1
項前段，毒品危害防制條例第10條第1 項、第18條第1 項前段，
刑法第11條、第56條、第47條，判決如主文。
本案經檢察官鍾仁松到庭執行職務。
中    華    民    國    95    年    4     月    27    日
                  刑事第二庭  法  官   蘇碧珠
右正本證明與原本無異。
如不服本判決應於收受本判決送達後十日內向本院提出上訴書狀
，其未敘述上訴理由者，並得於提起上訴後十日內向本院補提理
由書狀（均須按他造當事人之人數附繕本）「切勿逕送上級法院
」
中    華    民    國    95    年    4     月    27    日
                              書記官   賀燕花
附錄本案論罪科刑法條全文
毒品危害防制條例第10條：
施用第一級毒品者，處6月以上5年以下有期徒刑。
施用第二級毒品者，處3年以下有期徒刑。


司法院資訊處製作；財團法人民間司法改革基金會備份。
